臺灣臺北地方法院刑事判決             100年度易字第1981號
公  訴  人  臺灣臺北地方法院檢察署檢察官
被      告  古伯鴻
上列被告因竊盜案件，經檢察官提起公訴（100年度偵字第11813
號），本院判決如下：
    主  文
古伯鴻攜帶兇器竊盜，未遂，累犯，處有期徒刑伍月，如易科罰
金，以新臺幣壹仟元折算壹日。扣案之蝴蝶刀壹把沒收。
    事  實
一、古伯鴻前因詐欺案件，經臺灣南投地方法院於民國96年12月
    31日以96年度埔刑簡字第212號判決判處有期徒刑3月確定，
    嗣經減刑為有期徒刑1月15日確定，甫於97年5月20日易科罰
    金執行完畢。詎其仍不知悔改，基於意圖為自己不法所有之
    犯意，於100年2月27日5時15分許，攜帶其所有、客觀上足
    以危害人之生命、安全，足以為兇器使用之蝴蝶刀1把，前
    往臺北市○○區○○街99巷30之8號前，復以路旁所取得之
    滅火器，砸破張桂麗所使用、停放該處之車牌號碼2D─2392
    號自用小客車右前車窗玻璃，致使其不堪使用，而後於其彎
    身進入車內翻找財物、惟尚未取得財物之際，經張桂麗發現
    而逃逸以致未遂，足以生損害於張桂麗。嗣經員警據報前往
    處理，在上開自用小客車上採獲指紋送驗結果，發現與古伯
    鴻指紋相符，因而查悉上情。
二、案經臺北市警察局中正第二分局報告臺灣臺北地方法院檢察
    署檢察官偵查起訴。
    理  由
一、按被告以外之人於審判外之言詞或書面陳述，除法律有規定
    者外，不得作為證據，刑事訴訟法第159條第1項定有明文；
    復按被告以外之人於審判外之陳述，雖不符前4條之規定，
    而經當事人於審判程序同意作為證據，法院審酌該言詞陳述
    或書面陳述作成時之情況，認為適當者，亦得為證據；當事
    人、代理人或辯護人於法院調查證據時，知有第159條第1項
    不得為證據之情形，而未於言詞辯論終結前聲明異議者，視
    為有前項之同意；同法第159條之5規定甚明。本案所據以認
    定被告古伯鴻犯罪事實之證據，其中屬傳聞證據部分，因被
    告及公訴人於本院言詞辯論終結前，均未對於證據能力聲明
    異議，依刑事訴訟法第159條之5規定，視為同意上開證據具
    備證據能力，本院認亦無違法或不當之情況，是該傳聞證據
    均具備證據能力，合先敘明。
二、前揭犯罪事實，業據被告古伯鴻於警詢、偵查及本院審理時
    均坦承不諱，核與證人即告訴人張桂麗於警詢時指訴情節相
    符，且有內政部警政署刑事警察局鑑定書（100年3月11日刑
    紋字第1000029287號）、臺北市政府警察局中正第二分局刑
    案現場勘查報告、監視器翻拍照片等件在卷可稽，並有扣案
    之蝴蝶刀1把可證，足認被告之任意性自白核與事實相符，
    堪以採信。綜上，本件事證明確，被告犯行堪以認定，應依
    法論科。
三、按刑法第321條第1項第3款規定所謂之兇器，其種類並無限
    制，凡客觀上足對人之生命、身體、安全構成威脅，具有危
    險性之兇器均屬之（最高法院79年臺上字第5253號判例可資
    參照），被告犯本案時所攜帶之蝴蝶刀1把，為金屬材質製
    品，尖端、刀鋒銳利，為足以殺傷人生命、身體之器械，顯
    為具有危險性之兇器。故核被告所為，係犯刑法第321條第1
    項第3款、第2項之攜帶兇器加重竊盜未遂罪、同法第354條
    之毀損罪。又起訴書內已記載被告毀損張桂麗所使用上開自
    用小客車右前車窗玻璃之事實，應認就此部分已提起公訴，
    雖於所犯法條欄未記載刑法第354條，惟僅係漏載，附此敘
    明。被告以一行為同時觸犯上開2罪名，為想像競合犯，應
    從一重之刑法第321條第1項第3款、第2項之攜帶兇器加重竊
    盜未遂罪論處。被告已著手竊盜犯行之實施，惟未取得任何
    財物置於其實力支配之下，其犯罪尚屬未遂，爰依刑法第25
    條第2項之規定，按既遂犯之刑度減輕其刑。又被告有如事
    實欄一所記載之前科紀錄，此有臺灣高等法院被告前案紀錄
    表1份在卷可憑，其於有期徒刑執行完畢後5年內故意再犯本
    案有期徒刑以上之罪，為累犯，應依刑法第47條第1項規定
    加重其刑。被告既有刑之加重、減輕二種事由，爰先加後減
    之。爰審酌被告正值青年，竟不知勤勉上進，而為本案竊盜
    犯行，顯乏尊重他人財產權，破壞社會秩序，應予非難，惟
    其犯後坦承犯行，態度尚稱良好，兼衡其犯罪手段、目的、
    所得利益、所生危害等一切情狀，量處如主文所示之刑，並
    諭知易科罰金之折算標準。扣案之蝴蝶刀1把，為被告所有
    供其犯本案加重竊盜未遂罪所用之物，業據被告於本院審理
    時供陳明確，爰依刑法第38條第1項第2款規定宣告沒收。
據上論斷，應依刑事訴訟法第284條之1、第299條第1項前段，刑
法第321條第1項第3款、第2項、第354條、第55條、第25條第2項
、第47條第1項、第41條第1項前段、第38條第1項第2款，刑法施
行法第1條之1，判決如主文。
本案經檢察官王巧玲到庭執行職務。
中    華    民    國   100    年    8     月    15    日
                    刑事第九庭  法  官  劉素如
上正本證明與原本無異。
如不服本判決應於收受送達後10日內向本院提出上訴書狀，並應
敘述具體理由；其未敘述上訴理由者，應於上訴期間屆滿後20日
內向本院補提理由書（均須按他造當事人之人數附繕本）「切勿
逕送上級法院」。
                                書記官  陳育君
中    華    民    國   100    年    8     月    15    日
附錄本案論罪法條：
中華民國刑法第321 條
犯竊盜罪而有下列情形之一者，處6 月以上、5 年以下有期徒刑
，得併科新臺幣10萬元以下罰金：
一、侵入住宅或有人居住之建築物、船艦或隱匿其內而犯之者。
二、毀越門扇、牆垣或其他安全設備而犯之者。
三、攜帶兇器而犯之者。
四、結夥三人以上而犯之者。
五、乘火災、水災或其他災害之際而犯之者。
六、在車站、埠頭、航空站或其他供水、陸、空公眾運輸之舟、
    車、航空機內而犯之者。
前項之未遂犯罰之。
中華民國刑法第354 條
毀棄、損壞前二條以外之他人之物或致令不堪用，足以生損害於
公眾或他人者，處2 年以下有期徒刑、拘役或5 百元以下罰金。